最高法院刑事判決　　　　　　　　　　 111年度台非字第45號
上　訴　人　最高檢察署檢察總長
被　　　告　吳凌俊
 
 

上列上訴人因被告違反毒品危害防制條例案件，對於臺灣苗栗地
方法院中華民國110年11月9日第一審確定簡易判決（110 年度苗
簡字第411號；聲請簡易判決處刑案號：臺灣苗栗地方檢察署110
年度偵字第233 號），認為違背法令，提起非常上訴，本院判決
如下：
    主  文
原判決撤銷，由臺灣苗栗地方法院依判決前之程序更為審判。
    理  由
壹、非常上訴理由稱：「一、按判決適用法則不當者，為違背法
    令，刑事訴訟法第378 條定有明文。又第一審法院依被告在
    偵查中之自白或其他現存之證據，已足認定其犯罪者，得因
    檢察官之聲請，不經通常審理程序，逕以簡易判決處刑；依
    簡易判決處刑程序所科之刑以宣告緩刑、得易科罰金或得易
    服社會勞動之有期徒刑及拘役或罰金為限，刑事訴訟法第44
    9條第1項、第3 項分別定有明文。經查本件被告吳凌俊因持
    有第二級毒品純質淨重二十公克以上，經臺灣苗栗地方檢察
    署檢察官聲請以簡易判決處刑後，經臺灣苗栗地方法院以11
    0年度苗簡字第411號刑事簡易判決（下稱原確定判決），以
    簡易判決處刑程序判處被告有期徒刑7 月確定。惟原確定判
    決所宣告之刑，既未宣告緩刑，且依刑法第41條第1項、第2
    項、第3項規定得易科罰金或易服社會勞動之刑，以受6月以
    下有期徒刑或拘役之宣告者為限，原確定判決竟宣告處有期
    徒刑7 月，顯屬不得易科罰金及不得易服社會勞動之刑。揆
    諸首開說明，顯有判決適用法則不當之違法。二、案經確定
    ，且對被告不利，爰依刑事訴訟法第441條、第443條提起非
    常上訴，以資糾正。」等語。
貳、本院按判決不適用法則或適用不當者，為違背法令；而適用
    簡易判決處刑之案件，所科之刑以宣告緩刑、得易科罰金或
    得易服社會勞動之有期徒刑及拘役或罰金為限，此觀刑事訴
    訟法第378條、第449條第3項規定甚明。且依刑法第41條第1
    項、第3項規定，得易科罰金或易服社會勞動之刑，亦以受6
    月以下有期徒刑或拘役之宣告者為限。本件原確定判決係依
    檢察官聲請簡易判決處刑書所載之意旨，逕以簡易判決程序
    ，對被告於民國109年11月9日或10日18時至20時許所為之持
    有第二級毒品甲基安非他命純質淨重20公克以上犯行，論以
    持有第二級毒品純質淨重20公克以上罪，累犯，判處有期徒
    刑7 月確定，有該案卷可稽。然原確定判決對被告既未宣告
    緩刑，所處有期徒刑7月之刑，亦非刑法第41條第1項、第 3
    項所定得易科罰金或得易服社會勞動之刑，與刑事訴訟法第
    449條第3項規定相違，於法不合，顯有適用法則不當之違誤
    。案經確定，且不利於被告，非常上訴意旨執以指摘，洵有
    理由，為維持被告之審級利益，應將原判決撤銷，由原審法
    院依判決前之程序更為審判，以資救濟。
據上論結，應依刑事訴訟法第447條第2項前段，判決如主文。
中    華    民    國   111    年    4     月    13    日
                  刑事第五庭審判長法  官  吳  信  銘  
                                  法  官  梁  宏  哲  
                                  法  官  沈  揚  仁  
                                  法  官  吳  秋  宏  
                                  法  官  蔡  廣  昇  
本件正本證明與原本無異
                                  書記官
中    華    民    國   111    年    4     月    22    日